# 长期应付款中--未确认融资费用确认时点

提问人：倩hhhh 时间：2020-12-21 15:08:00
求教陈版主，
我们企业 2019 年和地方政府签订了代建协议：由政府向企业出资 1 亿用于建设厂房，但是厂房的建设施工均由企业负责（建设过程中购买设备及建设服务由本公司开具发票，然后根据发票向政府申请资金，政府将资金直接打到企业账户上。由企业支付给第三方服务机构）。建设款 1 亿元由企业延期分 8 年还款（从开工建设日起的第 4 年末开始偿还，单利6%利息）。另外还需支付政府 200 万项目管理费（分 3 年偿还，首期在开工当年 12 月偿还，后两年为同一自然日）。
其实是，我们公司自己建设厂房，建设款延期支付。
根据上述情况，我的疑惑点在于：
1 、递延付款时，在递延期间需按照实际利率法确认利息支出。那么“未确认融资费用”应在哪个时点确认呢？是随着建设过程中随着每笔长期应付款确认？还是竣工验收日一次性确认全部的呢？
我个人认为，应在竣工验收日时确认“未确认融资费用”，因为此时所有建设款已支付，可以根据之后 8 年分期支付的本金和利息折现，将差额确认为“未确认融资费用”。
如果随着每笔长期应付款确认，可能不好判定每次应确认多少金额。
2 、未确认融资费用的摊销起始日期应该是从哪个时点开始呢？
我自己认为的会计处理是这样的：
1.开工建设日-竣工验收日（提前于首期还款日）
根据实际工程进度：
借：在建工程
贷：长期应付款（实际建设中政府代为支付的钱）
2.竣工验收日：
借：固定资产
贷：在建工程
同时
借：未确认融资费
贷：长期应付款
3.之后摊销
借：财务费用
贷：未确认融资费用

回答人：chenyiwei
理论上应当是随着建设过程中随着每笔长期应付款确认，并且在建设期间有部分利息应是可以资本化的。如果该做法不可行，则可以按照你所建议的方法处理。